

Achref TALBI

En tant qu'ingénieur informatique spécialisé en développement mobile, je suis compétent dans la création d'expériences utilisateur fluides et je possède une solide expérience en UI/UX. Ma flexibilité, mon esprit d'équipe et mes compétences en leadership sont des atouts clés pour contribuer à des projets innovants.

achref.talbi@esprit.tn

35 rue Ain Karma, Tunis, Tunisie

github.com/talbi21

+216 21 519 669

in linkedin.com/in/achref-talbi-7aa84816a

FORMATION

Étudiant en ingénierie d'informatique ESPRIT (Ecole Supérieure Privée d'Ingénierie et de Technologies)

2017 - 2023

- Ingénierie en Systèmes Informatiques Et Mobiles

Baccalauréat

lycée Les Pères blancs

2013 - 2017

- Mathématique

EXPÉRIENCE PROFESSIONNELLE

Stagiaire

MS SOLUTION

02/2023 - 08/2023

- Développement iOS/Android avec Flutter
- Conception d'interfaces utilisateur attrayantes et ergonomiques
- Intégration d'API et gestion de données

Stagiaire SOFTT365

07/2022 - 09/2022

- Intégrer le code de l'application mobile avec les services back-end
- Développer de nouvelles fonctionnalités
- Analyse d'une application existante et participation à la définition d'une nouvelle architecture

Stagiaire ESPRIT

07/2021 - 09/2021

- Mettre à jour les systèmes internes avec les données financières
- Tenir des registres précis pour toutes les transactions quotidiennes
- Examen des états financiers

Chef équipe dispatch

MONRESTO

- 01/2021 06/2021
- Répartir les unités de livraison
- Gestion logistique
- Organisation des horaires de travail

StagiaireMONRESTO

06/2020 - 08/2020

Intégrer le code de l'application mobile avec les services back-end

COMPÉTENCES



PROJECTS

Cross-platform Mobile Application (2023)

- L'application mobile multiplateforme appelée "TaskPulse" permet une gestion intuitive en temps réel des tâches, combinant une expérience utilisateur fluide avec des normes de sécurité élevées. Mon rôle a renforcé mes compétences en développement Full Stack et en gestion de projet.
- Flutter, Node.js, MongoDB

Cross-platform Mobile Application (2022)

- Créer une application mobile multiplateforme sous le nom de "Rose" qui permet aux utilisateurs de contrôler leur maison et les appareils connectés chez eux.
- -Flutter, Node.js, MongoDB, raspberry pi 4, tensorflow

Android Mobile Application (2022)

- Créer une application mobile sous le nom "ToyExchange TN" pour les parents qui souhaitent échanger d'autres jouets pour satisfaire leurs enfants qui ne sont plus intéressés par leurs anciens jouets. Au lieu d'en acheter un nouveau, ils peuvent simplement économiser de l'argent en échangeant entre eux
- Kotlin, Node.js, MongoDB.

iOS Mobile Application (Available on App Store) (2021)

- Créer une application mobile sous le nom "ToyExchange TN" pour les parents qui souhaitent échanger d'autres jouets pour satisfaire leurs enfants qui ne sont plus intéressés par leurs anciens jouets. Au lieu d'en acheter un nouveau, ils peuvent simplement économiser de l'argent en échangeant entre eux
- Swift, Node.js, MongoDB.

Application Web, Desktop, Mobile (2020)

- Créer une application de bureau, une application Web et une application mobile pour l'équipe d'athlétisme pour gérer leur magasin, organiser le calendrier des entraîneurs et suivre les performances des ioueurs.
- Symfony 4, JAVA, Codename one, SQL, Xamp/Wamp server

E-commerce Website (2019)

- Créer un site E-commerce pour un centre de formation de pâtisseries "La Dacquoise".
- HTML5, CSS, PHP, JavaScript, SQL.

LANGUAGES

Arabic Bilingual Français
Full Professional Proficiency

Anglais

Professional Working Proficiency